【裁判字號】    96,訴緝,22
【裁判日期】    950214
【裁判案由】    毒品危害防制條例
【裁判全文】
臺灣高雄地方法院刑事判決              96年度訴緝字第22號
公  訴  人  臺灣高雄地方法院檢察署檢察官
被      告  甲○○
                    （
上列被告因毒品危害防制條例案件，經檢察官提起公訴（95年度
毒偵字第3037號），本院判決如下：
    主  文
甲○○施用第一級毒品，累犯，處有期徒刑捌月；又施用第二級
毒品，累犯，處有期徒刑伍月。應執行有期徒刑壹年。
    事  實
一、甲○○前於民國81年間，因違反肅清煙毒條例及槍砲彈藥刀
    械管制條例案件，經法院判處應執行有期徒刑9 年確定，入
    監執行，於85年2 月17日縮短刑期假釋出監，迄90年10月26
    日假釋期滿未經撤銷，而以執行完畢論。另於92年間，因施
    用毒品案件，經本院以92年度毒聲字第5087號送觀察、勒戒
    後，認有繼續施用毒品之傾向，再以92年度毒聲字第5613號
    裁定令入戒治處所施以強制戒治，於93年3 月12日執行完畢
    遭釋放。詎其仍不知悔改，明知海洛因、甲基安非他命業經
    公告列為毒品危害防制條例第2 條第2 項之第一級、第二級
    毒品，不得非法持有、施用，竟於前開強制戒治執行完畢釋
    放後之5 年內，基於施用第一、二級毒品之犯意，於95年2
    月28日下午6 時40分許採尿送驗回溯24小時內之某時（不含
    公權力拘束期間），在其高雄市前鎮區瑞竹里進村巷7 之4
    號住處，以海洛因粉末置於鋁箔紙，直接以鼻子吸食該粉末
    ，暨將甲基安非他命置於玻璃吸食器內，用火燒烤加熱後，
    吸食其霧化氣體之方式，各施用海洛因及甲基安非他命1 次
    。嗣於同日上午10時50分許，在其友人位於高雄市○鎮區○
    ○路18巷34弄4 號4 樓住處為警查獲，經其同意採尿送驗後
    ，呈嗎啡及甲基安非他命陽性反應，始知上情。
二、案經高雄市政府警察局苓雅分局移送臺灣高雄地方法院檢察
    署檢察官偵查起訴。
    理  由
一、本件被告甲○○所犯為死刑、無期徒刑、最輕本刑為3 年以
    上有期徒刑以外之罪，其於準備程序進行中，就被訴事實為
    有罪之陳述，經告知簡式審判程序之旨，並聽取當事人之意
    見後，本院合議庭裁定由受命法官獨任進行簡式審判程序，
    合先敘明。
二、上揭事實，業據被告於本院審理中自白不諱，且其為警查獲
    時所採取之尿液，經送請檢驗結果，呈嗎啡及甲基安非他命
    陽性反應，有高雄市立凱旋醫院95年3 月16日編號A0000000
    0 號濫用藥物尿液檢驗報告及嫌疑人尿液代碼對照表各1 份
    附卷可稽，足認被告上開自白核與事實相符，自可採為認定
    事實之證據。從而，被告於上揭時間施用第一級毒品海洛因
    及第二級毒品甲基安非他命之事實，堪以認定。又被告於92
    年間，因施用毒品案件，經本院以92年度毒聲字第5087號送
    觀察、勒戒後，認有繼續施用毒品之傾向，再以92年度毒聲
    字第5613號裁定令入戒治處所施以強制戒治，於93年3 月12
    日執行完畢遭釋放之事實，復有本院被告院內索引卡紀錄表
    、台灣高等法院被告前案紀錄表各1 紙附卷可按。被告於強
    制戒治執行完畢後5 年內，再犯本件施用毒品罪事證明確，
    應依法論科。
三、查海洛因、甲基安非他命分屬毒品危害防制條例第2 條第2
    項所稱之第一、二級毒品，不得持有、施用。被告竟分別持
    之以施用，核其所為，係犯毒品危害防制條例第10條第1 項
    之施用第1 級毒品罪及同條第2 項之施用第2 級毒品罪。被
    告施用毒品前後持有該毒品之低度行為，應被其施用之高度
    行為所吸收，不另論罪。被告所犯上開二罪之間，犯意各別
    ，行為互殊，應予分論併罰。另被告曾於81年間，因違反肅
    清煙毒條例及槍砲彈藥刀械管制條例案件，經法院判處應執
    行有期徒刑9 年確定，入監執行，於85年2 月17日縮短刑期
    假釋出監，迄90年10月26日假釋期滿未經撤銷，而以執行完
    畢論等情，可參上開卷附本院被告院內索引卡紀錄表、台灣
    高等法院被告前案紀錄表自明，其於5 年之內，再故意犯本
    件最重本刑為有期徒刑以上之罪，為累犯，應依刑法第47條
    第1 項之規定加重其刑（本件不論依修正前或修正後之刑法
    第47條規定，被告均屬累犯，新舊法處罰之輕重相同，依最
    高法院95年度第21次刑事庭會議決議意旨，即無比較適用問
    題，應依一般法律適用原則，適用裁判時法律）。爰審酌被
    告前有施用毒品之不良素行，歷經觀察、勒戒及強制戒治程
    序後，仍未能徹底戒絕毒品，顯見意志不堅，且有失政府制
    定毒品危害防制條例之立法美意，本不宜寬貸，惟念其施用
    毒品乃自戕一己之身體健康，尚未害及他人，且犯後尚知坦
    承犯行等一切情狀，各量處如主文所示之刑。又被告行為後
    ，刑法第51條關於數罪併罰之定應執行刑規定，於94年1 月
    7 日修正公布，並於95年7 月1 日施行，修正前刑法第51
    條第5 款規定：「宣告多數有期徒刑者，於各刑中之最長期
    以上，各刑合併之刑期以下，定其刑期。但不得逾20年。」
    ，修正後刑法第51條第5 款規定：「宣告多數有期徒刑者，
    於各刑中之最長期以上，各刑合併之刑期以下，定其刑期。
    但不得逾30年。」，經比較新舊法結果，修正後規定並末較
    有利於被告，是依刑法第2 條第1 項前段之規定，仍應依修
    正前刑法第51條第5 款規定，就被告所犯本件2 罪之宣告刑
    定其應執行之刑，以示懲儆。
據上論斷，應依刑事訴訟法第273 條之1 第1 項、第299 條第1
項前段，毒品危害防制條例第10條第1 項、第2 項，刑法第2 條
第1 項、第11條前段、第47條第1 項、修正前刑法第51條第5 款
，判決如主文。
本案經檢察官乙○○到庭執行職務。
中    華    民    國    95    年    2     月    14    日
                  刑事第十二庭  法  官  黃宗揚
以上正本證明與原本無異。
如不服本判決，應於收受送達後10日內向本院提出上訴書狀。
中    華    民    國    95    年    2     月    14    日
                                書記官  王壹理
毒品危害防制條例第10條
施用第一級毒品者，處 6 月以上 5 年以下有期徒刑。
施用第二級毒品者，處 3 年以下有期徒刑。


司法院資訊處製作；財團法人民間司法改革基金會備份。
